# 投资性房地产处置（公允价值模式）结转公允价值变动时是结转累计数，还是当年数

提问人：qdzhengyang 时间：2019-11-03 06:30:22
求前辈帮忙看看啦。如图，CPA 教材上对公允价值模式的投资性房地产上说的是 “结转累计公允价值变动”，而东奥轻松过关一上面的这道题却没有结转累计。我去查了准则也没有详细的说明，由此引出一个想法。交易性金融资产在新的金融工具准则下，不需要在处置交易性金融资产时将以前年度公允价值变动损益结转至投资收益。投资性房地产在这一点上又与交易性金融资产具有类似性质，是否新准则在投资性房地产（公允价值模式）处置上采用与交易性金融资产一致的口径。还有可能东奥轻松过关一答案解释错误（其网站没有对应勘误）

回答人：chenyiwei
应以 CPA 教材中的表述为准，由于此次投资性房地产准则并未修改，故仍和以前年度做法一致，需结转以前年度累计的其他综合收益和公允价值变动损益到其他业务成本，使得其他业务成本体现该投资性房地产的原成本金额。

提问人：polariswong 时间：2019-11-04 06:30:22
陈老师，某不动产，一开始作为 “采用公允价值模式进行后续计量”的投资性房地产，后来转为自用房地产，最后处置该自用房地产。
采用公允价值模式进行核算时，出现大量公允价值变动损益，转为自用房地产时，根据 CPA 教材，该部分公允价值变动损益并不核销，处置该自用房地产时，似乎也不予考虑该部分公允价值变动损益？该部分公允价值变动损益在分配利润时也没有限制？是一开始就没有限制还是等其处置后才没有限制？

回答人：chenyiwei
谨慎考虑，处置前，这部分累计公允价值变动损益形成的未分配利润不要用于股利分配。